臺灣彰化地方法院刑事判決　　　　 　　　 94年度易字第772號
公　訴　人　臺灣彰化地方法院檢察署檢察官
被　　　告　庚○○
上列被告因竊盜案件，經檢察官提起公訴（94年度偵字第4286號
）及移送併案審理（94年度偵字第7048號），於本院準備程序中
，被告就被訴及併案事實均為有罪之陳述，經裁定改行簡式審判
程序，本院判決如下：
    主  文
庚○○連續攜帶兇器竊盜，累犯，處有期徒刑拾月。未扣案之扳
手壹把、鑰匙壹支及扣案之鑰匙貳支，均沒收。
    事實及理由
一、事實部分：
    庚○○前於民國90年間，因違反槍砲彈藥刀械管制條例案件
    ，經本院以90年度訴字第1113號，判處有期徒刑8月，併科罰
    金新臺幣（下同）3萬元確定，甫於91年8月30日執行完畢。
    詎其猶不知悔改，竟基於意圖為自己不法所有之概括犯意，
    連續9次於附表所示之時間、地點，以附表所示之犯罪方式，
    竊取如附表所示被害人癸○○○等人所有如附表所示之自小
    貨車、馬達、機車得手。嗣於(一)94年4月15日下午9時30分許
    ，庚○○駕駛所竊得如附表編號1所示之自小貨車，搭載其不
    知情之胞兄陳科丰（另經檢察官為不起訴處分），並後載其
    所竊得如附表編號2至8所示之馬達共7個，欲至彰化縣福興鄉
    ○○村○○路○段392號新豐資源回收場變賣時，為警當場查
    獲；(二)94年8月31日下午2時20分許，在彰化縣鹿港鎮○○路
    104號前，因係通緝人犯，且騎乘其所竊得如附表編號9所示
    之贓車，為警當場查獲，並扣得其所有，供其竊取附表編號9
    所示贓車之鑰匙2支。
二、被告庚○○於本院準備程序中，就上揭犯罪事實均為有罪之
    陳述，且所犯係死刑、無期徒刑、最輕本刑為3年以上有期徒
    刑以外之罪，經本院合議庭依刑事訴訟法第273條之1第1項之
    規定，裁定由受命法官1人獨任進行簡式審判程序。
三、本案證據：
    (一)證人即被害人癸○○○、甲○○、丁○○、辛○○○、己
      ○○、壬○○、丙○○、乙○○於警詢之證述（見偵字第
      4286號卷第31頁至第53頁）。
    (二)證人即新豐資源回收行負責人陳洲河於警詢之證述（見偵
      字第4286號卷第54頁至第57頁）。
    (三)證人即被害人戊○○於警詢之證述（見鹿警刑字第0940003
      567號卷第4至5頁）
    (四)贓物認領保管單9紙（見偵字第4286號卷第77頁至第84頁，
      鹿警刑字第0940003567號卷第14頁）。
    (五)車輛竊盜詳細資料畫面1紙（見偵字第4286號卷第85頁）。
    (六)車輛竊盜、車牌失竊資料個別查詢報表—查詢車輛認可資
      料1紙（見鹿警刑字第0940003567號卷第18頁）。
    (七)鑰匙2支。
    (八)被告之自白。
    (九)臺灣高等法院被告前案紀錄表。
四、起訴書犯罪事實欄中雖僅記載被告所為附表編號1至8所示之
    竊盜犯行，而未論及其餘部分，惟事實部分所記載之如附表
    編號9所示之竊盜犯行（即併案審理部分），與起訴書記載部
    分，既有連續犯之裁判上一罪關係，基於審判不可分原則，
    本院自應併予審理。
五、應依刑事訴訟法第273條之1第1項、第299條第1項前段、第31
    0條之2、第454條第1項，刑法第56條、第321條第1項第3款、
    第47條、第38條第1項第2款，判決如主文。
六、如不服本判決，應於判決送達後10日內，向本院提出上訴狀
    （須附繕本），上訴於臺灣高等法院臺中分院。
本案經檢察官何蕙君到庭執行職務。
中　　華　　民　　國　　94　　年　　10　　月　　5 　　日
                  刑事第三庭   法  官  簡婉倫
以上正本證明與原本無異。
如不服本判決，應於判決送達後10日內，向本院提出上訴狀（ 須
附繕本 ）。
告訴人或被害人對於判決如有不服具備理由請求檢察官上訴者，
其上訴期間之計算係以檢察官收受判決正本之日期為準。
中　　華　　民　　國　　94　　年　　10　　月　　5 　　日
                               書記官
附錄本案論罪科刑法條
中華民國刑法第321條第1項
犯竊盜罪而有左列情形之一者，處六月以上、五年以下有期徒刑
：
一  於夜間侵入住宅或有人居住之建築物、船艦或隱匿其內而犯
之者。
二  毀越門扇、牆垣或其他安全設備而犯之者。
三  攜帶兇器而犯之者。
四  結夥三人以上而犯之者。
五  乘火災、水災或其他災害之際而犯之者。
六  在車站或埠頭而犯之者。
附表：
┌─┬──────┬──────┬───┬─────────┬───┐
│編│  犯罪時間  │  犯罪地點  │被害人│     犯罪方式     │ 所犯 │
│號│            │            │      │    及所得財物    │ 法條 │
├─┼──────┼──────┼───┼─────────┼───┤
│１│94年4月15日 │彰化縣福興鄉│魏葉麗│由庚○○持其所有之│刑法第│
│  │下午6時許   │東西向快速道│珠    │自備鑰匙1支，啟動 │320條 │
│  │            │路南岸土地工│      │竊取車號IN—9843號│第1項 │
│  │            │廟旁        │      │自小貨車得手，並留│      │
│  │            │            │      │供己用            │      │
├─┼──────┼──────┼───┼─────────┼───┤
│２│94年4月15日 │彰化縣埔鹽鄉│甲○○│由庚○○持其所有，│刑法第│
│  │下午6時後某 │永興段某田地│      │長約十餘公分、金屬│321條 │
│  │時          │            │      │材質，客觀上足對人│第1項 │
│  │            │            │      │之身體構成危險之扳│第3款 │
│  │            │            │      │手1把，竊取農用馬 │      │
│  │            │            │      │達1個（價值約2,500│      │
│  │            │            │      │元）得手          │      │
├─┼──────┼──────┼───┼─────────┼───┤
│３│94年4月15日 │彰化縣埔鹽鄉│丁○○│由庚○○持其所有，│刑法第│
│  │下午6時後某 │永興段某田地│      │長約十餘公分、金屬│321條 │
│  │時          │            │      │材質，客觀上足對人│第1項 │
│  │            │            │      │之身體構成危險之扳│第3款 │
│  │            │            │      │手1把，竊取農用馬 │      │
│  │            │            │      │達1個（價值約3千元│      │
│  │            │            │      │）得手            │      │
├─┼──────┼──────┼───┼─────────┼───┤
│４│94年4月15日 │彰化縣埔鹽鄉│陳粘丹│由庚○○持其所有，│刑法第│
│  │下午6時後某 │永興段某田地│爐    │長約十餘公分、金屬│321條 │
│  │時          │            │      │材質，客觀上足對人│第1項 │
│  │            │            │      │之身體構成危險之扳│第3款 │
│  │            │            │      │手1把，竊取農用馬 │      │
│  │            │            │      │達1個（價值約3千元│      │
│  │            │            │      │）得手            │      │
├─┼──────┼──────┼───┼─────────┼───┤
│５│94年4月15日 │彰化縣埔鹽鄉│己○○│由庚○○持其所有，│刑法第│
│  │下午6時後某 │和平段1787號│      │長約十餘公分、金屬│321條 │
│  │時          │田地        │      │材質，客觀上足對人│第1項 │
│  │            │            │      │之身體構成危險之扳│第3款 │
│  │            │            │      │手1把，竊取農用馬 │      │
│  │            │            │      │達1個（價值約2千元│      │
│  │            │            │      │）得手            │      │
├─┼──────┼──────┼───┼─────────┼───┤
│６│94年4月15日 │彰化縣福興鄉│壬○○│由庚○○持其所有，│刑法第│
│  │下午6時後某 │文昌段某田地│      │長約十餘公分、金屬│321條 │
│  │時          │            │      │材質，客觀上足對人│第1項 │
│  │            │            │      │之身體構成危險之扳│第3款 │
│  │            │            │      │手1把，竊取農用馬 │      │
│  │            │            │      │達1個（價值約2千元│      │
│  │            │            │      │）得手            │      │
├─┼──────┼──────┼───┼─────────┼───┤
│７│94年4月15日 │彰化縣福興鄉│丙○○│由庚○○持其所有，│刑法第│
│  │下午6時後某 │文昌段某田地│      │長約十餘公分、金屬│321條 │
│  │時          │            │      │材質，客觀上足對人│第1項 │
│  │            │            │      │之身體構成危險之扳│第3款 │
│  │            │            │      │手1把，竊取農用馬 │      │
│  │            │            │      │達1個（價值約4千元│      │
│  │            │            │      │）得手            │      │
├─┼──────┼──────┼───┼─────────┼───┤
│８│94年4月15日 │彰化縣福興鄉│乙○○│由庚○○持其所有，│刑法第│
│  │下午6時後某 │文昌段某田地│      │長約十餘公分、金屬│321條 │
│  │時          │            │      │材質，客觀上足對人│第1項 │
│  │            │            │      │之身體構成危險之扳│第3款 │
│  │            │            │      │手1把，竊取農用馬 │      │
│  │            │            │      │達1個（價值約5千元│      │
│  │            │            │      │）得手            │      │
│  │            │            │      │                  │      │
├─┼──────┼──────┼───┼─────────┼───┤
│９│94年8月27日 │彰化線鹿港鎮│所有人│由庚○○持其所有之│刑法第│
│  │下午3時許   │三民路111號 │：游麗│自備鑰匙2支，啟動 │320條 │
│  │            │路旁        │花；  │竊取車號IFQ—118號│第1項 │
│  │            │            │使用人│機車得手，並留供己│      │
│  │            │            │：張瑞│用                │      │
│  │            │            │建    │                  │      │
└─┴──────┴──────┴───┴─────────┴───┘
